---
title: "COVID-19 CEDEAO"
author: "A. ZAKARI"
output: 
  flexdashboard::flex_dashboard:
    orientation: rows
    social: menu
runtime: shiny
---

```{r global, include=FALSE}
#------------------ Packages ------------------
library(flexdashboard)
library(data.table)
require(ggplot2)
require(ggthemes)
require(maptools)
require(plotly)
library(knitr)
library(kableExtra)
require(incidence)
require(projections)
require(distcrete)
require(epitrix)
require(tidyr)
require(dplyr)

#---Traitement des donnees-------------------------------
Infection = fread("https://raw.githubusercontent.com/CSSEGISandData/COVID-19/master/csse_covid_19_data/csse_covid_19_time_series/time_series_covid19_confirmed_global.csv")

gueri = fread("https://raw.githubusercontent.com/CSSEGISandData/COVID-19/master/csse_covid_19_data/csse_covid_19_time_series/time_series_covid19_recovered_global.csv")

Deces = fread("https://raw.githubusercontent.com/CSSEGISandData/COVID-19/master/csse_covid_19_data/csse_covid_19_time_series/time_series_covid19_deaths_global.csv")


### Guérison

# Nouveaux par pays
## Infections
N = ncol(Infection)
d.confirmed = matrix(nrow = nrow(Infection), ncol = N-5)
for(i in 1:nrow(Infection)) d.confirmed[i, ] = diff(as.numeric(Infection[i,5:N]))
d.confirmed = data.frame(Infection$`Province/State`, Infection$`Country/Region`, Infection$Lat,
                         Infection$Lat, d.confirmed)

colnames(d.confirmed) = colnames(Infection)[c(1:4,6:N)]
d.confirmed = data.table(d.confirmed)
d.confirmed = melt(d.confirmed, id.vars = c("Country/Region", "Province/State", "Lat", "Long"),
                 measure.vars = 5:N-1, value.name = "Cases")
d.confirmed[, Case_Type := "Difference"]
d.confirmed[,date := as.Date(variable, "%m/%d/%y") ][order(`Country/Region`)]
d.confirmed = d.confirmed[, .(Case_Type, Cases, Country_Region = `Country/Region` , 
                          Province_State = `Province/State`, Lat, Long, date)]
d.confirmed = d.confirmed[!is.na(date)]

## Corrections liées à la non actualisation des données dans les bases en ligne
### Nouveaux cas

d.confirmed[Country_Region == "Niger" & date == as.Date("2020-03-31")]$Cases = 7
d.confirmed[Country_Region == "Niger" & date == as.Date("2020-04-01")]$Cases = 40
d.confirmed[Country_Region == "Niger" & date == as.Date("2020-04-13")]$Cases = 19
d.confirmed[Country_Region == "Niger" & date == as.Date("2020-04-14")]$Cases = 22
d.confirmed[Country_Region == "Niger" & date == as.Date("2020-04-16")]$Cases = 25
d.confirmed[Country_Region == "Niger" & date == as.Date("2020-04-17")]$Cases = 18
d.confirmed[Country_Region == "Niger" & date == as.Date("2020-04-20")]$Cases = 7
d.confirmed[Country_Region == "Niger" & date == as.Date("2020-04-21")]$Cases = 2
d.confirmed[Country_Region == "Niger" & date == as.Date("2020-05-27")]$Cases = 3
d.confirmed[Country_Region == "Niger" & date == as.Date("2020-05-28")]$Cases = 0
d.confirmed[Country_Region == "Niger" & date == as.Date("2020-06-19")]$Cases = 6
d.confirmed[Country_Region == "Niger" & date == as.Date("2020-06-24")]$Cases = 5
d.confirmed[Country_Region == "Niger" & date == as.Date("2020-06-25")]$Cases = 3
d.confirmed[Country_Region == "Niger" & date == as.Date("2020-06-26")]$Cases = 3
d.confirmed[Country_Region == "Niger" & date == as.Date("2020-06-27")]$Cases = 6
d.confirmed[Country_Region == "Niger" & date == as.Date("2020-06-28")]$Cases = 6

# Infections
Infection = melt(Infection, id.vars = c("Country/Region", "Province/State", "Lat", "Long"),
                 measure.vars = 5:N, value.name = "Cases")

Infection[, Case_Type := "Confirmed"]
Infection[,date := as.Date(variable, "%m/%d/%y") ][order(`Country/Region`)]
Infection = Infection[, .(Case_Type, Cases, Country_Region = `Country/Region` , 
                          Province_State = `Province/State`, Lat, Long, date)]

## Corrections liées à la non actualisation des données dans les bases en ligne

Infection[Country_Region == "Niger" & date == as.Date("2020-03-31")]$Cases = 34
Infection[Country_Region == "Niger" & date == as.Date("2020-04-01")]$Cases = 74
Infection[Country_Region == "Niger" & date == as.Date("2020-04-13")]$Cases = 548
Infection[Country_Region == "Niger" & date == as.Date("2020-04-16")]$Cases = 609
Infection[Country_Region == "Niger" & date == as.Date("2020-04-20")]$Cases = 655
Infection[Country_Region == "Niger" & date == as.Date("2020-05-27")]$Cases = 955
Infection[Country_Region == "Niger" & date == as.Date("2020-06-19")]$Cases = 1026
Infection[Country_Region == "Niger" & date == as.Date("2020-06-24")]$Cases = 1056
Infection[Country_Region == "Niger" & date == as.Date("2020-06-25")]$Cases = 1059
Infection[Country_Region == "Niger" & date == as.Date("2020-06-26")]$Cases = 1062
Infection[Country_Region == "Niger" & date == as.Date("2020-06-27")]$Cases = 1068


###Guerisons
gueri = melt(gueri, id.vars = c("Country/Region", "Province/State", "Lat", "Long"),
                 measure.vars = 5:N, value.name = "Cases")

gueri[, Case_Type := "Recovered"]
gueri[,date := as.Date(variable, "%m/%d/%y") ][order(`Country/Region`)]
gueri = gueri[, .(Case_Type, Cases, Country_Region = `Country/Region` , 
                  Province_State = `Province/State`, Lat, Long, date)]

gueri[Country_Region == "Niger" & date == as.Date("2020-04-11")]$Cases = 50
gueri[Country_Region == "Niger" & date == as.Date("2020-04-13")]$Cases = 86
gueri[Country_Region == "Niger" & date == as.Date("2020-04-15")]$Cases = 97
gueri[Country_Region == "Niger" & date == as.Date("2020-04-16")]$Cases = 105
gueri[Country_Region == "Niger" & date == as.Date("2020-04-16")]$Cases = 105
gueri[Country_Region == "Niger" & date == as.Date("2020-05-27")]$Cases = 796
gueri[Country_Region == "Niger" & date == as.Date("2020-06-19")]$Cases = 905
gueri[Country_Region == "Niger" & date == as.Date("2020-06-24")]$Cases = 917
gueri[Country_Region == "Niger" & date == as.Date("2020-06-25")]$Cases = 919
gueri[Country_Region == "Niger" & date == as.Date("2020-06-26")]$Cases = 924
gueri[Country_Region == "Niger" & date == as.Date("2020-07-01")]$Cases = 947

###Deces
Deces = melt(Deces, id.vars = c("Country/Region", "Province/State", "Lat", "Long"),
             measure.vars = 5:N, value.name = "Cases")

Deces[, Case_Type := "Deaths"]
Deces[,date := as.Date(variable, "%m/%d/%y") ][order(`Country/Region`)]
Deces = Deces[, .(Case_Type, Cases, Country_Region = `Country/Region` , 
                 Province_State = `Province/State`, Lat, Long, date)]

Deces[Country_Region == "Niger" & date == as.Date("2020-04-13")]$Cases = 13
Deces[Country_Region == "Niger" & date == as.Date("2020-04-16")]$Cases = 15
Deces[Country_Region == "Niger" & date == as.Date("2020-04-17")]$Cases = 18
Deces[Country_Region == "Niger" & date == as.Date("2020-05-27")]$Cases = 64

###Fusion
coronavirus = funion(Infection, gueri)
coronavirus = funion(coronavirus, Deces)

`%>%` <- magrittr::`%>%`
#------------------ Parameters ------------------
# Set colors
# https://www.w3.org/TR/css-color-3/#svg-color
confirmed_color <- "purple"
active_color <- "#1f77b4"
recovered_color <- "forestgreen"
death_color <- "red"

```

Sidebar {.sidebar}
=======================================================================

### Sélectionner un pays de la  zone (CEDEAO ou UEMOA)

Choisir un pays ou une zone (CEDEAO/UEMOA) pour connaitre comment la pandémie y a évolué COVID-19 

```{r}
# Selection des entrées
selectInput("pays.selection", label = "Pays:",
            choices = c("Burkina Faso", "Benin", "Cote d'Ivoire","Cabo Verde" ,"Gambia", "Ghana", "Guinea", "Guinea-Bissau",
                                   "Liberia", "Mali", "Niger", "Nigeria", "Sierra Leone", "Senegal", "Togo", "CEDEAO"), selected = "Niger")

```

```{r importation des donne}

#------------------ Data ------------------
df <- coronavirus %>%
  dplyr::filter(date == max(date)) %>%
  dplyr::filter(Country_Region == "Niger") %>%
  tidyr::pivot_wider(
    names_from = Case_Type,
    values_from = Cases
  )


CEDEAO <- coronavirus %>%
  dplyr::filter(Country_Region %in% c("Burkina Faso", "Benin", "Cote d'Ivoire","Cabo Verde" ,"Gambia", "Ghana", "Guinea", "Guinea-Bissau",
                                   "Liberia", "Mali", "Niger", "Nigeria", "Sierra Leone", "Senegal", "Togo") )

CEDEAO = setDT(CEDEAO)
CEDEAO = CEDEAO[, .(Country_Region = "CEDEAO", Cases = sum(Cases, na.rm = T), Province_State = "", Lat = mean(Lat), Long = mean(Long)), 
                by = .(Case_Type, date)]

coronavirus = rbind(coronavirus, CEDEAO[,.(Case_Type, Cases, Country_Region, Province_State, Lat, Long, date)])

```


CEDEAO
=======================================================================

Row
-----------------------------------------------------------------------

### confirmed {.value-box}

```{r}

# Emit the download rate
renderValueBox({
 
   df <- coronavirus %>%
  dplyr::filter(date == max(date)) %>%
  dplyr::filter(Country_Region == input$pays.selection) %>%
  tidyr::pivot_wider(
    names_from = Case_Type,
    values_from = Cases
  )
  
valueBox(
  value = paste(format(sum(df$Confirmed, na.rm = T), big.mark = ","), "", sep = " "),
  caption = "Nombre total de cas confirmés",
  icon = "fas fa-user-md",
  color = confirmed_color
)
})
```

### death {.value-box}

```{r}

renderValueBox({
 
   df <- coronavirus %>%
  dplyr::filter(date == max(date)) %>%
  dplyr::filter(Country_Region == input$pays.selection) %>%
  tidyr::pivot_wider(
    names_from = Case_Type,
    values_from = Cases
  )
  
valueBox(
  value = paste(format(sum(df$Deaths, na.rm = TRUE), big.mark = ","), " (",
    round(100 * sum(df$Deaths, na.rm = TRUE) / sum(df$Confirmed, na.rm = T), 1),
    "%)",
    sep = ""
  ),
  caption = "Nombre de décès (Taux de létalité)",
  icon = "fas fa-heart-broken",
  color = death_color
)
})


```

### recovered {.value-box}
```{r}

renderValueBox({
 
   df <- coronavirus %>%
  dplyr::filter(date == max(date)) %>%
  dplyr::filter(Country_Region == input$pays.selection) %>%
  tidyr::pivot_wider(
    names_from = Case_Type,
    values_from = Cases
  )
  
valueBox(
  value = paste(format(sum(df$Recovered), big.mark = ","), " (",
    round(100* sum(df$Recovered) / sum(df$Confirmed, na.rm = T), 1),
    "%)",
    sep = ""
  ),
  caption = "Guerison (Taux de Guerison)",
  icon = "fas fa-heart-broken",
  color = recovered_color
)
})

```


### active {.value-box}

```{r}
renderValueBox({
 
   df <- coronavirus %>%
  dplyr::filter(date == max(date)) %>%
  dplyr::filter(Country_Region == input$pays.selection) %>%
  tidyr::pivot_wider(
    names_from = Case_Type,
    values_from = Cases
  )
  
valueBox(
  value = paste(format(df$Confirmed - df$Recovered - df$Deaths, big.mark = ","), " (",
    round(100* (df$Confirmed - df$Recovered - df$Deaths) / df$Confirmed, 1),
    "%)",
    sep = ""
  ),
  caption = "En traitement",
  icon = "fas fa-heart-broken",
  color = active_color
)
})
```

Row
-----------------------------------------------------------------------

### **Evolution de l'épidémie du COVID-19** 
```{r}
renderPlotly({

  df_daily <- coronavirus %>%
  dplyr::filter(Country_Region == input$pays.selection) %>%
  dplyr::filter(date >= as.Date("2020-03-15")) %>%
  dplyr::group_by(date, Case_Type) %>%
  tidyr::pivot_wider(
    names_from = Case_Type,
    values_from = Cases
  ) %>%
  dplyr::arrange(date) %>%
  dplyr::ungroup()%>%
  dplyr::mutate(Active = Confirmed - Recovered - Deaths)
  
  plotly::plot_ly(data = df_daily) %>%
  plotly::add_trace(
    x = ~date,
    # y = ~active_cum,
    y = ~ Confirmed,
    type = "scatter",
    mode = "lines+markers",
    # name = "Active",
    name = "Déclarés positifs",
    line = list(color = confirmed_color),
    marker = list(color = confirmed_color)
  ) %>%
  plotly::add_trace(
    x = ~date,
    y = ~ Active,
    type = "scatter",
    mode = "lines+markers",
    name = "Patients en traitement",
    line = list(color = active_color),
    marker = list(color = active_color)
  ) %>%
  plotly::add_trace(
    x = ~date,
    y = ~ Deaths,
    type = "scatter",
    mode = "lines+markers",
    name = "Décès",
    line = list(color = death_color),
    marker = list(color = death_color)
  ) %>%
   plotly::add_trace(
    x = ~date,
    y = ~ Recovered,
    type = "scatter",
    mode = "lines+markers",
    name = "Gueris",
    line = list(color = recovered_color),
    marker = list(color = recovered_color)
  ) %>%
     plotly::layout(
    title =  paste0("<b> Pays: </b>", "<b>", input$pays.selection,"</b>") ,
    yaxis = list(title = "Cas confirmés"),
    xaxis = list(title = "Date"),
    legend = list(x = 0.1, y = 0.9),
    hovermode = "compare"
  
  )

})

```


Prévisions
=======================================================================

Column {data-width=400}
-------------------------------------

### **Prévisions des nouveaux cas sur un horizon de 30 jours: la bande bleue représente l'intervalle de confiance à 95%**


```{r traitement, echo=FALSE, message=FALSE}
renderPlotly({
### Données du Niger 
 
cas.nouveau = d.confirmed[Country_Region == input$pays.selection & date > as.Date("2020-03-30")][order(date)]

# 3. Modélisation log-linéaire

incidence = cas.nouveau[, .(date, Cases)] %>% uncount(Cases)
incidence_niger <- incidence(incidence$date)

incidence_fit <- fit(incidence_niger, split = max(cas.nouveau$date)-20)

#Modèle Gamma
mu <- 7.5  # jours
sigma <- 3.4  # jours
param <- gamma_mucv2shapescale(mu, sigma/mu)

w <- distcrete("gamma", interval = 1, shape = param$shape, scale = param$scale, 
    w = 0)

decay_R0 <- lm2R0_sample(incidence_fit$before$model, w)

#4. Modéle GAMMA

set.seed(2015)
fin = length(cas.nouveau$Cases)
pred_fwd_days <- 30
date_range <- (which(get_dates(incidence_niger)== max(get_dates(incidence_niger)-20)):fin-4)

test_pred_growth <- project(incidence_niger[date_range], 
    R = median(decay_R0), si = w, n_days = pred_fwd_days, n_sim = 1000, R_fix_within = T)

# convert the test_pred_growth matrix to a data frame and get
# the median incidence for all the simulations for each date


test_pred_growth_median_counts <- test_pred_growth %>% as.data.frame() %>% 
    pivot_longer(-dates, names_to = "simulation", values_to = "incidence") %>% 
    group_by(dates) %>% summarise(lower = quantile(incidence, 0.025),
                                  upper = quantile(incidence, 0.975),
                                  incident_cases = as.integer(median(incidence))) %>% 
    mutate(data_type = "projection")



prev = test_pred_growth_median_counts %>% bind_rows(tibble(dates = get_dates(incidence_niger), 
    incident_cases = get_counts(incidence_niger), data_type = "observed")) %>% 
    ggplot(aes(x = dates, y = incident_cases, colour = data_type)) +
  geom_ribbon(aes(ymin = lower, ymax = upper), alpha=0.2, fill = "blue") +
    geom_point(aes(text = paste0("<b> Type: </b>", data_type,"<br>",
                                                    "<b> Date : </b>", dates,"<br>", 
                                 "<b> Valeur: </b>", incident_cases,"<br>"))) + geom_line() + (incidence_niger) %>% add_incidence_fit(incidence_fit) + 
    theme_light() + theme(legend.position = "bottom", legend.title = element_blank()) + xlab("Dates") + ylab("Nouveaux cas") 



ggplotly(prev, tooltip = c("text"))
})


```


### **Prévisions des nouveaux cas sur un horizon de 5 jours**

```{r}
renderTable({
### Données du Niger 
cas.nouveau = d.confirmed[Country_Region == input$pays.selection & date > as.Date("2020-03-30")][order(date)]

# 3. Modélisation log-linéaire

incidence = cas.nouveau[, .(date, Cases)] %>% uncount(Cases)
incidence_niger <- incidence(incidence$date)

incidence_fit <- fit(incidence_niger, split = max(cas.nouveau$date)-20)

#Modèle Gamma
mu <- 7.5  # jours
sigma <- 3.4  # jours
param <- gamma_mucv2shapescale(mu, sigma/mu)

w <- distcrete("gamma", interval = 1, shape = param$shape, scale = param$scale, 
    w = 0)

decay_R0 <- lm2R0_sample(incidence_fit$before$model, w)

#4. Modéle GAMMA

set.seed(2015)
fin = length(cas.nouveau$Cases)
pred_fwd_days <- 30
date_range <- (which(get_dates(incidence_niger)== max(get_dates(incidence_niger)-20)):fin)

test_pred_growth <- project(incidence_niger[date_range], 
    R = median(decay_R0), si = w, n_days = pred_fwd_days, n_sim = 1000, R_fix_within = T)

# convert the test_pred_growth matrix to a data frame and get
# the median incidence for all the simulations for each date


test_pred_growth_median_counts <- test_pred_growth %>% as.data.frame() %>% 
    pivot_longer(-dates, names_to = "simulation", values_to = "incidence") %>% 
    group_by(dates) %>% summarise(lower = quantile(incidence, 0.025),
                                  upper = quantile(incidence, 0.975),
                                  incident_cases = as.integer(median(incidence))) %>% 
    mutate(data_type = "projection")


prevision5 = data.frame(Date = as.character(max(cas.nouveau$date)-3 + 1:30), 
                         Prevision = test_pred_growth_median_counts$incident_cases, 
                         "borne inf" = test_pred_growth_median_counts$lower,
                         "borne Sup" = test_pred_growth_median_counts$upper)
prevision5
 
})
```




